臺灣屏東地方法院刑事判決
110年度簡上字第89號
上  訴  人  
即  被  告  黃品竣


上列上訴人即被告因傷害案件，不服本院中華民國110年4月7日1
10年度簡字第264號所為之第一審刑事簡易判決（聲請簡易判決
處刑案號：臺灣屏東地方檢察署109年度偵字第9995號），提起
上訴，本院管轄之第二審合議庭判決如下：
    主  文
上訴駁回。
黃品竣緩刑貳年。
    事  實
一、黃品竣與陳怡雯前為男女朋友，緣陳怡雯於民國109年10月1
    2日上午某時，前往黃品竣所就讀位於屏東縣○○鄉○○路00號
    之大仁科技大學，欲與黃品竣復合，詎雙方發生爭執，黃品
    竣竟基於傷害之犯意，於同日上午10時30分許，在大仁科技
    大學校園內，陸續徒手毆打陳怡雯之臉部、胸部及掐陳怡雯
    頸部，並以後背包摔打陳怡雯身體、頭部，致陳怡雯受有頭
    部挫傷、胸部挫傷、右肘擦挫傷、右手擦傷、雙膝擦挫傷、
    疑右舟狀骨骨折等傷害。　　　
二、案經陳怡雯訴由屏東縣政府警察局里港分局報告及委由沈志
    祥律師訴由臺灣屏東地方檢察署檢察官偵查後聲請簡易判決
    處刑。
    理  由
壹、程序方面
    按被告以外之人於審判外之陳述，雖不符刑事訴訟法第159
    條之1至之4等4條之規定，而經當事人於審判程序同意作為
    證據，法院審酌該言詞陳述或書面陳述作成時之情況，認為
    適當者，亦得為證據；當事人、代理人或辯護人於法院調查
    證據時，知有刑事訴訟法第159條第1項不得為證據之情形，
    而未於言詞辯論終結前聲明異議者，視為有前項之同意，同
    法第159條之5定有明文。本判決所引下列供述證據，檢察官
    、上訴人即被告黃品竣（下稱被告）於本院審理時，均表示
    同意作為證據（見本院簡上卷第111頁），且檢察官、被告
    於言詞辯論終結前，均未聲明異議，本院審酌相關言詞陳述
    或書面陳述作成時之情況，並無違法不當之情形或證明力明
    顯過低之瑕疵，依刑事訴訟法第159條之5規定，認均有證據
    能力。至其餘資以認定本案犯罪事實之非供述證據，經查無
    違反法定程序取得之情形，依刑事訴訟法第158條之4反面解
    釋，亦均具有證據能力。
貳、實體方面
一、上開犯罪事實，業據被告於本院審理中坦承不諱（見本院簡
    上卷第100頁、第110至111頁、第114頁），核與證人即告訴
    人陳怡雯於警詢、偵訊之證述情節互有相符，並有高雄醫學
    大學附設中和紀念醫院診斷證明書、門診病歷紀錄單、監視
    器翻拍畫面、被告與告訴人於通訊軟體Messenger之對話紀
    錄翻拍畫面、高雄醫學大學附設中和紀念醫院110年12月10
    日高醫附法字第1100105309號函暨所附告訴人於該院之病歷
    影本等件在卷可參（見警卷第23頁、第25至29頁、第31頁；
    偵卷第11至23頁；本院簡上卷第35至81頁），足認被告之任
    意性自白與事實相符，堪為論罪科刑之依據，本件事證明確
    ，被告犯行堪以認定，應依法論科。
二、核被告所為，係犯刑法第277條第1項之傷害罪。被告先後徒
    手與持後背包毆打告訴人之傷害行為，係於密切接近之時間
    、地點所為，侵害同一法益，應視為數個舉動之接續施行，
    應論以接續犯之實質上一罪。
三、上訴論斷部分
(一)被告於上訴狀內固表示本案係因告訴人圖思復合，前往被告
    學校拉扯所引起，其係正當防衛或緊急避難等語（見本院簡
    上卷第9頁）；惟據被告於本院審理時到庭陳稱：伊認為原
    審判太重，因當時伊與告訴人都在情緒上，已與告訴人和解
    ，希能從輕量刑或緩刑等語（見本院簡上卷第99至100頁、
    第109頁），是被告已當庭更正其上訴理由，合先敘明。
(二)按法院為刑罰裁量時，除應遵守平等原則、保障人權之原則
    、重複評價禁止原則，以及刑法所規定之責任原則，與各種
    有關實現刑罰目的與刑事政策之規範外，更必須依據犯罪行
    為人之個別具體犯罪情節、所犯之不法與責任之嚴重程度，
    以及行為人再社會化之預期情形等因素，在正義報應、預防
    犯罪與協助受刑人復歸社會等多元刑罰目的間尋求平衡，而
    為適當之裁量。又關於刑之量定，係實體法賦予法院得依職
    權裁量之事項，苟已以行為人之責任為基礎，審酌刑法第57
    條各款所列事項而未逾越法律所規定之範圍，或濫用其權限
    ，即不得任意指摘為違法或不當。 
(三)原判決認被告係犯刑法第277條第1項之傷害罪，罪證明確，
    並審酌被告不思以理性方式解決紛爭，僅因細故即傷害告訴
    人，所為誠屬不該，且於原判決終結前未能與告訴人達成和
    解，適度填補其所造成之損害；惟念其無前科紀錄，素行良
    好，有臺灣高等法院被告前案紀錄表在卷可稽，暨兼衡其犯
    罪之動機、手段、犯後態度、智識程度及家庭經濟狀況等一
    切情狀，量處被告拘役30日，並諭知以新臺幣（下同）1,00
    0元折算1日之易科罰金折算標準。經核原判決認事用法，核
    無不合，量刑亦已斟酌刑法第57條各款所列情狀，而未逾越
    法定範圍，應屬適當。被告上訴主張原判決量刑過重，為無
    理由，應予駁回。
(四)被告前未曾因故意犯罪受有期徒刑以上刑之宣告，有臺灣高
    等法院被告前案紀錄表在卷可稽（見本院簡上卷第21頁），
    此次因一時衝動失慮犯案，經此偵、審教訓應知所警惕而無
    再犯之虞；被告與告訴人於本院審理中達成調解，且被告已
    如數給付，及告訴人表示是否對被告為緩刑宣告，尊重法院
    決定等情，有本院公務電話紀錄、本院調解筆錄及被告提出
    之匯款資料等件可憑（見本院簡上卷第93、95、125、127頁
    ），是本院認原判決對被告所宣告之刑以暫不執行為當，爰
    依刑法第74條第1項第1款之規定諭知緩刑2年，以勵自新。
據上論斷，應依刑事訴訟法第455條之1第1項、第3項、第368條
，刑法第74條第1項第1款，判決如主文。
本案經檢察官劉俊儀聲請以簡易判決處刑，檢察官王雪鴻到庭執
行職務。　
中　　華　　民　　國　　111 　年　　4 　　月　　13　　日
                  刑事第三庭    審判長法  官  鍾佩真
　　　　　　　　　                    法  官  楊子龍　　
　　　　　　　　　                    法  官  黃虹蓁
以上正本證明與原本無異。
不得上訴。　　　　　　　　　
　　　　　　　　　
中　　華　　民　　國　　111 　年　　4 　　月　　18　　日
                                      書記官　李家維　
附錄論罪科刑法條：
中華民國刑法第277條
傷害人之身體或健康者，處5年以下有期徒刑、拘役或50萬元以
下罰金。
犯前項之罪，因而致人於死者，處無期徒刑或7年以上有期徒刑
；致重傷者，處3年以上10年以下有期徒刑。